# 净资产折股后，折股的未分配利润填附注时填在什么位置

提问人：dxxd_ren 时间：2015-03-27 20:17:50
期初未分配利润 加：本期归属于母公司所有者的净利润 减：提取法定盈余公积 提取任意盈余公积 提取一般风险准备 应付普通股股利 转作股本的普通股股利 其他 期末未分配利润

回答人：chenyiwei
一般填列“其他”（也有填列在“转作股本的普通股股利”中的），并在表格下方以文字说明其内容。